臺灣板橋地方法院刑事判決　　　　　　　　　　　　九十一年度易字第一一一九號
　　公　訴　人　臺灣板橋地方法院檢察署檢察官
　　被　　　告　乙○○
右列被告因家庭暴力之傷害案件，經提起公訴（九十一年度偵字第三Ｏ六三號），爰
判決如左：
    主  文
乙○○傷害人之身體，處有期徒刑伍月，如易科罰金以參佰元折算壹日。
    事  實
乙○○於民國（下同）九十年九月二十六日十九時許，在台北縣三重市○○○路九十
六號三樓住處，因向祖母甲○○○索取新台幣三十萬元未果，遂引起乙○○不悅，基
於傷害人身體之犯意，徒手毆打甲○○○，致甲○○○受有右上臂、前胸、背部挫傷
紅腫之傷害，經甲○○○訴由偵查起訴。
    理  由
一、被告乙○○矢口否認有傷害犯行，辯稱：完全沒有這回事，當天我是有在家，我
    平常和我祖母住，我並沒有向她要錢，也沒有與她吵架，她不理我，我頂多只是
    摔東西而已，我也沒有打她，我如果要打她，她早就住院了，我不知道她傷從何
    來云云。惟右揭事實，業據被害人甲○○○於警訊、本院審理時指述歷歷，並有
    被害人於九十年九月二十六日急診就醫之診斷證明書可證，其受有「右上臂挫傷
    紅腫十六乘五公分、前胸挫傷紅腫十二乘四公分、背部挫傷紅腫各十乘四公分、
    十二乘四公分」之傷害，以部位、受傷範圍判斷，應非被害人自行跌倒擦撞所造
    成。而被告亦自承當天僅伊與甲○○○在家，是綜上足認甲○○○之指述應非無
    稽，被告犯行堪予認定。
二、被告乙○○係涉犯刑法第二百七十七條第一項之傷害罪。被告毆打其祖母（直系
    血親尊親屬），應依刑法第二百八十條之規定加重其刑至二分之一。爰審酌被告
    年輕力壯，不思上進，僅因索錢遭拒，即徒手毆打祖母之犯罪動機、目的、手段
    ，造成甲○○○右上臂、前胸、背部多處挫傷紅腫，犯罪所生之損害非輕，及犯
    罪後自始否認犯行，態度不佳等一切情狀，量處如主文所示之刑，並諭知易科罰
    金之折算標準。
據上論斷，應依刑事訴訟法第二百九十九條第一項前段，刑法第二百七十七條第一項
、第二百八十條、第四十一條第一項前段，罰金罰鍰提高標準條例第一條前段、第二
條，判決如主文。
中      華      民      國    九十一    年      五      月     十七     日
                                          法  官    蕭  一  弘
右正本證明與原本無異。
如不服本判決，應於判決送達後十日內，向本院提出上訴狀。
                                          書記官    郭  玉  芬
中      華      民      國    九十一    年      五      月     二十     日
附錄法條
刑法第二百七十七條
傷害人之身體或健康者，處三年以下有期徒刑，拘役或一千元以下罰金。
犯前項之罪，因而致人於死者，處無期徒或七年以上有期徒刑；致重傷者，處三年以
上十年以下有期徒刑。
刑法第二百八十條
對於直系血親尊親屬，犯第二百七十七條或第二百七十八條之罪者，加重其刑至二分
之一。
